【裁判字號】    89,訴,1314
【裁判日期】    920306
【裁判案由】    偽造文書等
【裁判全文】
臺灣臺南地方法院刑事判決                        八十九年度訴字第一三一四號
    公  訴  人  臺灣台南地方法院檢察署檢察官
    被      告  寅○○
                辰○○
                丁○○
                巳○○
    右一被告之
    選任辯護人  施秉慧律師
    被      告  乙○○
                壬○○
                丑○○
右列被告等因偽造文書等案件，經檢察官提起公訴（八十九年度偵字第一一二八八號
、八十九年度偵字第九九九三號、八十九年度偵字第八一五五號、八十九年度偵字第
九二七六號、八十九年度偵字第九八０四號、八十九年度偵字第九一三七號），及函
    主  文
寅○○共同連續行使偽造私文書，足以生損害於他人，處有期徒刑貳年。偽造「各類
所得扣繳暨免扣繳憑單」上之「金冠吉股份有限公司」及「己○○」之印文各壹枚、
偽造「金冠吉股份有限公司」及「己○○」之印章各壹顆，均沒收。
辰○○、丁○○、巳○○共同行使偽造私文書，足以生損害於他人，各處有期徒刑參
月，如易科罰金，均以參佰元折算壹日。
丑○○共同行使偽造私文書，足以生損害於他人，累犯，處有期徒刑肆月，如易科罰
金，以參佰元折算壹日。
乙○○共同意圖為自己不法之所有，以詐術使人將本人之物交付，處拘役參拾日，如
易科罰金，以參佰元折算壹日。
壬○○幫助意圖為自己不法之所有，以詐術使人將本人之物交付，處拘役拾伍日，如
易科罰金，以參佰元折算壹日。
    事  實
一、丑○○於民國八十四年間因贓物案件，經本院判處有期徒刑五月，復經台灣高等
    法院臺南分院駁回上訴確定，甫於八十五年十二月十四日執行完畢。
二、壬○○係中度智障，對於外界事務知覺理會、判斷能力及自由決定意思之能力，
    較普通人之平均程度退減，為精神耗弱之人。
三、辛○○、癸○○、丙○○（嗣緝獲後另行審結）、戊○○（由本院另行審理中）
    寅○○及不詳姓名綽號「阿國」、「阿正」之成年男子等人於八十八年中，在報
    紙刊登代辦萬泰商業銀行（以下簡稱萬泰銀行）及其他銀行之小額信用貸款廣告
    ，並由寅○○掛名對外聲稱擔任董事長，實際負責人為辛○○，戊○○負責將辦
    理信用貸款客戶所填寫之申辦證件交萬泰商業銀行林森分行行員庚○○（另由本
    院審理中），癸○○、綽號「阿國」、「阿正」負責接聽銀行來電之徵信工作，
    辛○○則負責偽造不實之各類薪資所得扣繳及免扣繳憑單等資料。詎寅○○、辰
    ○○、丁○○、巳○○、丑○○、乙○○、壬○○等人明知渠等並未在如附表所
    示之公司任職，竟與辛○○、癸○○、丙○○、戊○○、不詳姓名綽號「阿國」
    、「阿正」之成年男子等人共同基於意圖為自己不法所有之犯意聯絡，依照辛○○或丙○○、戊○○等人之指示，在萬泰銀行小額循環信用貸款申請書上填載渠
    等於附表所示之公司任職、職稱、薪水等不實資料，致萬泰銀行陷於錯誤，誤以
    為貸款申辦人均有資力，而據以核發計新台幣（以下同）六十一萬元之小額循環
    信用貸款（核貸明細詳如附表），辛○○等人於收取萬泰銀行核發用以領取小額
    循環信用貸款之薪人類救急現金卡後，即提領貸款款項，並未交付救急現金卡及
    貸款款項予上開貸款申辦人，期間並代貸款申辦人繳納部分貸款利息。嗣經卯○○（已另行審結）接獲萬泰銀行之催繳利息通知書後，始知上情，而報警處理。
四、另辛○○、癸○○、寅○○、丙○○、戊○○及綽號「阿國」、「阿正」，因見
    萬泰銀行核貸，需檢附上一年度公司行號發給之薪資扣繳憑單等資力證明始易於
    核准申請，寅○○即交付身分證影本予辛○○，辛○○等人並招徠辰○○、丁○○、巳○○、丑○○等人提供身分證影本、戶口名簿等文件予辛○○等人，寅○○、辰○○、丁○○、巳○○、丑○○等人即分別與辛○○等人共同基於行使偽
    造私文書犯意之聯絡，由辛○○等人制作內容不實如附表所示之「各類所得扣繳
    暨免扣繳憑單」，連同所填載內容不實之萬泰銀行小額循環信用貸款申請書，交
    由戊○○轉交萬泰銀行行員庚○○向萬泰銀行申請小額信用貸款，致萬泰銀行以
    為寅○○、辰○○、丁○○、巳○○、丑○○等人確有資力，而准予核貸，足以
    生損害於附表所示之公司及萬泰銀行審酌核貸之正確性。
五、又壬○○明知其本身並無向萬泰銀行申請小額信用貸款之真意，且並未在莉嘉自
    黏商標公司任職，竟基於幫助詐欺之犯意，以一萬多元之代價，提供其身分證影
    本予辛○○等人，並由辛○○等人於萬泰銀行小額循環信用貸款申請書上填載壬○○於莉嘉自黏商標公司任職、職稱、薪水等不實資料後，交由壬○○簽名，辛○○等人並於不詳時日制作內容不實之「各類所得扣繳暨免扣繳憑單」一紙，並
    連同壬○○上開所填載內容不實之萬泰銀行小額循環信用貸款申請書，交由戊○○轉交萬泰銀行行員庚○○向萬泰銀行申請小額信用貸款，致萬泰銀行以為申請
    人壬○○欲申請信用貸款，且確有資力，而准予核貸十一萬元之小額循環信用貸
    款，足以生損害於莉嘉自黏商標公司及萬泰銀行審酌核貸之正確性。辛○○等人
    於收取萬泰銀行核發用以領取小額循環信用貸款之薪人類救急現金卡後，即提領
    貸款款項。
六、案經卯○○告訴台灣台南地方法院檢察署檢察官發交台南市警察局第五分局報告
    台灣台南地方法院檢察署檢察官偵查起訴。
    理  由
一、被告寅○○、辰○○、丁○○、巳○○、丑○○、乙○○、壬○○詐欺部分：
    訊據被告寅○○、辰○○、丁○○、巳○○、丑○○、乙○○等人（以下簡稱寅
    ○○等六人）固坦承並未在附表所示之公司任職，仍於萬泰銀行小額循環信用貸
    款申請書上填載於附表所示之公司任職之事實，惟均矢口否認有何詐欺之犯行，
    被告寅○○辯稱：伊當時失業中，被告辛○○即「阿龍」要伊寫在金冠吉公司工
    作，又要伊掛名對外聲稱是董事長，吸引他人來申請小額循環信用貸款云云；被
    告辰○○辯稱：申請貸款時伊係送報生，伊有在申請書上簽名，並填載在莉嘉公
    司工作，是「阿龍」叫伊填寫的云云；被告丁○○辯稱：申請貸款時伊在家中所
    開設之小吃部工作，申請書是伊寫的，是「阿龍」叫伊填寫在登豪公司工作云云
    ；被告巳○○辯稱：申請貸款時伊在朋友公司的工程行擔任會計，是伊朋友甲○○帶伊去辦理云云；被告丑○○則辯稱：申請貸款時伊在華慶企業公司擔任臨時
    工，是「阿龍」要伊填載在宇富公司任職云云；被告乙○○辯稱：申請貸款時伊
    係洗車工，是「阿龍」要伊填載在帥領公司上班云云。經查：右揭事實，業據被
    告寅○○等六人於本院調查、審理中自承甚明，復有萬泰銀行小額循環信用貸款
    申請書影本六紙附卷可稽，被告寅○○等六人佯稱渠等於附表所示之公司行號任
    職，致萬泰銀行信以為真，而貸予款項，此顯為詐術，且按一般銀行審核是否核
    發信用貸款，無非係以申請人本身之職業及信用狀況是否均屬良好，為影響其決
    定核貸之重要因素，被告寅○○等六人隱瞞渠等無工作，或擔任臨時工，或於他
    處工作之事實，竟虛偽記載不實之公司行號，向萬泰銀行申請信用貸款，且以渠
    等被告倘非無收入即無固定收入，豈有能力負擔貸款之利息，被告寅○○等六人
    有以此詐術影響萬泰銀行核貸之不法意圖至明，是被告寅○○等六人辯稱並無詐
    欺犯行云云，顯係事後卸責之詞，當無可採。被告寅○○等六人之詐欺犯行明確
    ，堪以認定，均應依法論科。至被告壬○○另辯稱：伊在空軍醫院照顧伊父親，
    有人打伊並搶走伊之身分證，之後伊就不知道了云云。經查：被告壬○○於本院
    調查時自承：「（問：貸款申請書是否你填寫的？）名字是我寫的」、「我不知
    情，那個人給我一萬多元，叫我去辦，那個人是朋友介紹的，他們拿卡去做什麼
    我不知道」等語（詳本院九十一年三月四日及同年二月二十日訊問筆錄），被告
    壬○○雖於小額循環信用貸款申請書上簽名，然並無向萬泰銀行貸款之真意應堪
    認定。是由被告壬○○上開所述，並無積極證據足以證明被告壬○○與辛○○等
    人間就詐欺行為有犯意之聯絡及行為之分擔，而應同負詐欺罪之共同正犯刑責，
    但被告壬○○提供其身分證影本並在小額循環信用貸款申請書上簽名供辛○○等
    人向銀行提出信用貸款之申請，顯給予辛○○等人遂行詐欺取財助力，且係構成
    要件以外之行為，自屬該當詐欺罪之幫助犯，此外，負有萬泰銀行小額循環信用
    貸款申請書影本一紙在卷可憑，是被告壬○○之犯行明確，應依法論科。
二、被告寅○○、辰○○、丁○○、巳○○、丑○○偽造文書部分：
    訊據被告寅○○、辰○○、丁○○、巳○○、丑○○（以下簡稱寅○○等五人）
    均矢口否認有何偽造文書之犯行，均辯稱：「阿龍」僅令渠等提供身分證影本或
    戶口名簿並填寫申請書云云。則本件首應查明者，係被告寅○○等五人，是否明
    知被告辛○○等人偽造各類所得扣繳暨免扣繳憑單等內容不實之資料，而與被告
    辛○○等人有犯意之聯絡？經查：被告寅○○於本院調查中陳稱：「他（即指阿
    龍」約我見面，拿一張救急卡申請表，當時他和我談條件，說核准下來，不論多
    少錢，我只能拿一萬元，後來核准下來四萬元，我拿到一萬五千元，他要我加入
    ，有錢大家一起賺」、「公司是由辛○○籌組，由我做公司負責人」、「其餘薪
    資證明則由阿國及阿正作假資料」等語（詳本院八十九年十一月三日訊問筆錄）
    ，另被告辰○○於本院審理時陳述：「（問：僅憑身分證申請，銀行是否會核卡
    ？）我當時非常懷疑」等語（詳本院九十二年二月二十日審判筆錄），被告丁○○則辯稱：「（問：只有提供身分證、戶口名簿、印章，銀行是否會借錢給你們
    ？）我當時有懷疑，但阿龍告訴我不要管」等語（詳本院九十二年二月二十日審
    判筆錄），被告巳○○則稱：「去年我需要一筆現金，他們（甲○○、蕭涵華夫
    婦）說幫我想辦法，隔天甲○○來說他銀行有朋友可以幫我辦，他就開車帶我去
    他朋友那裡，要我把身分證、印章交給他們，他們給我壹份公司資料要我填寫，
    他朋友是阿龍，我沒有在那資料上的公司上過班，我有跟甲○○說我沒有工作，
    沒辦法辦卡，他說他朋友可以想辦法」等語（詳本院八十九年十一月十五日訊問
    筆錄），被告丑○○則辯稱：「（問：只有提供身分證、戶口名簿、身分證及印
    章，銀行是否會借錢給你們？）我當時有懷疑，為什麼申請信用卡這麼簡單」等
    語（詳本院九十二年二月二十日審判筆錄），然按行為人對於構成犯罪之事實，
    預見其發生而其發生並不違背其本意者，以故意論，刑法第十三條第二項定有明
    文，學理上稱為不確定故意或未必故意。本件固無證據證明被告寅○○等五人確
    實知悉被告辛○○等人偽造扣繳憑單之事實，然如前所述，被告寅○○等五人既
    均未在附表所示之公司行號任職，並於填寫申請書時表示質疑，猶任由被告辛○○等人向萬泰銀行提出貸款之申請，足見渠等主觀上對於偽造文書之構成犯罪之
    事實，仍具有不確定之故意。此外，復有偽造之扣繳憑單五紙在卷可稽，被告寅
    ○○等五人上開所辯，顯非實在，無法憑信。是本件被告寅○○等五人另犯偽造
    文書之犯行事證明確，應依法論科。
三、按扣繳憑單乃用以表示所得人之所得來源及金額，為私文書。核被告寅○○、辰
    ○○、丁○○、巳○○、丑○○、乙○○等人以不實之資料向萬泰銀行申請信用
    貸款，均係犯刑法第三百三十九條第一項之詐欺取財罪。被告寅○○、辰○○、
    丁○○、巳○○、丑○○、乙○○等六人與被告辛○○、丙○○、戊○○、癸○○、「阿正」、「阿國」等人間就上開詐欺犯行，有犯意之聯絡及行為之分擔，
    均為共同正犯。被告寅○○、辰○○、丁○○、巳○○、丑○○等五人另偽造如
    附表所示之各類所得扣繳暨免扣繳憑單，由被告辛○○等人持以行使，足以生損
    害於附表所示之公司及各代表人，係另犯刑法第二百十六條、第二百十條之行使
    偽造私文書罪，公訴人漏引刑法第二百十六條、第二百十條之罪名，附此敘明。
    被告寅○○等五人與被告辛○○、丙○○、戊○○、癸○○、「阿正」、「阿國
    」間就上開行使偽造文書之犯行，有犯意之聯絡及行為之分擔，均為共同正犯。
    又被告寅○○偽造金冠吉公司之印章、印文、公司代表人己○○之印章、印文，
    均係偽造私文書之階段行為，不另論罪，又被告寅○○等五人偽造私文書進而行
    使，偽造私文書之低度行為應為行使偽造私文書之高度行為所吸收，亦不另論罪
    。被告寅○○係辛○○詐欺集團之核心人物，對外掛名聲稱係該公司董事長，希
    冀招來申請人申請小額信用貸款，其先後多次詐欺、偽造文書之犯行，均係犯基
    本構成要件相同之罪名，顯係基於概括犯意而為，應依連續犯之規定論以一罪，
    並均依法加重其刑。被告寅○○所犯上開連續行使私文書及連續詐欺取財二罪間
    ，有方法與結果牽連關係，應從一重以連續行使偽造私文書罪處斷。至被告辰○○、丁○○、巳○○、丑○○等人所犯上開行使偽造私文書、詐欺取財二罪間有
    方法與結果牽連關係，應從一重為行使偽造私文書罪處斷。至被告壬○○提供身
    分證及在申請書上簽名，交由辛○○等人持以行使向萬泰銀行詐欺信用貸款，是
    其所為應係基於幫助之犯意，實施刑法第三百三十九條第一項詐欺構成要件以外
    之行為，應依刑法第三十條論以幫助犯，依刑法第三十條第二項之規定，減輕其
    刑，公訴意旨認被告壬○○與被告辛○○等人共犯刑法第三百三十九條第一項之
    詐欺罪等語，尚有未洽，附此敘明。至公訴意旨另認被告丁○○在上開詐欺集團
    內係擔任負責接聽銀行徵信電話之人員，被告辰○○是被告辛○○所僱用之司機
    ，因認渠等二人係上開詐騙集團之核心人物等語，訊據被告丁○○堅決否認於上
    開詐騙集團內擔任接聽銀行徵信電話之工作，而被告辰○○固不否認擔任被告辛○○之司機，然堅決否認係上開詐騙集團之核心人物等語。經查：被告寅○○於
    本院調查及審理中均供稱：「辰○○僅是被告辛○○之司機，但並未從事為申請
    人辦理小額信用貸款之業務，另伊雖曾見過被告丁○○在公司內接聽電話，但僅
    見過一、二次，不知是否是公司的人員」等語，且經本院質之上開詐騙集團之核
    心人物戊○○，其供稱：「她（即被告丁○○）是客人，不是在那裡工作的，她
    辦卡很久沒下來」等語（詳本院九十年二月五日訊問筆錄），亦未提及被告丁○○係在上開詐騙集團中負責辦理小額信用貸款之申辦業務，從而，公訴意旨認被
    告丁○○與被告辰○○係上開被告辛○○詐欺集團之核心人物，即有誤會。被告
    丑○○有事實欄所載之論罪科刑執行情形，此有台灣高等法院被告全國前案紀錄
    表一份在卷可參，其於五年以內再犯本件有期徒刑以上之罪，為累犯，應依刑法
    第四十七條之規定加重其刑。又按刑法上之心神喪失與精神耗弱，應依行為時精
    神障礙程度之強弱而定，如行為時之精神，對外界事務全然缺乏知覺理會及判斷
    作用而無自由決定意思之能力者，為心神喪失；如此項能力，並非完全喪失，僅
    較普通人之平均程度顯然減退者，則為精神耗弱，此有最高法院二十六年渝上字
    第二三七號判例參照。本件被告壬○○係中度智障，有身心障礙手冊一紙附卷可
    稽，另參酌被告壬○○於本院調查時，尚能針對申請貸款當時之情節清晰陳述，
    足認被告壬○○於本案行為時之精神狀態，對外界事務之知覺理會、判斷作用及
    自由決定意思之能力，雖因中度智障而較普通人之平均程度顯然減退，惟尚未達
    於全然喪失之程度，揆諸前開判例意旨，應與精神耗弱之情形相符，爰依刑法第
    十九條第二項之規定，遞減輕其刑。爰審酌被告寅○○係上開辛○○詐欺集團之
    核心人物，被告等人之犯罪情節、渠等之犯罪動機、目的、手段、貸款款項為被
    告辛○○取得，渠等並未取得任何款項暨渠等犯罪後之態度等一切情狀，各量處
    如主文所示之刑，以資懲儆。被告辰○○、丁○○、巳○○、丑○○、乙○○、
    壬○○行為後，刑法第四十一條業於九十年一月十日修正公布，同年月十二日生
    效，舊法規定犯最重本刑三年以下有期徒刑以下之刑之罪，而受六個月以下有期
    徒刑或拘役之宣告，因身體、教育、職業、家庭之關係或其他正當事由，執行顯
    有困難者，得易科罰金，修正後刑法第四十一條第一項規定，凡犯最重本刑五年
    以下有期徒刑以下之刑之罪，而受六個月以下有期徒刑或拘役之宣告，均得易科
    罰金，比較新舊法之規定，以修正後之刑法第四十一條第一項較有利於被告，依
    刑法第二條第一項前段規定，應適用裁判時之新法，爰據此並諭知易科罰金之折
    算標準。
四、公訴意旨認被告乙○○、壬○○等人另涉有刑法第二百十六條、第二百十條之行
    使偽造文書之犯行，惟按不能證明被告犯罪或其行為不罰者，應諭知無罪之判決
    ，刑事訟刑法第三百零一條第一項定有明文。訊據被告乙○○、壬○○堅決否認
    有何偽造文書之犯行，均辯稱：不知被告辛○○等人有偽造扣繳憑單之犯行，並
    未與被告辛○○共同偽造扣繳憑單等語。經查：被告戊○○於本院調查時陳稱：
    「辛○○說簽名部分一定要申請人自己簽名，聲請金額三十萬元，也是申請人自
    己寫，會寫字的，由我寫其他部分，公司名稱、職稱等，辛○○會拿小抄給我，
    他會看人決定用哪家公司名稱，申請人會看到小抄，照小抄超上去，公司電話在
    小抄背面，小抄上有公司負責人名稱、住址、職稱等」、「客人填寫（申請書）
    時，辛○○會去三樓列印用電腦列印相關扣繳憑單等資料，交給我去影印，影印
    完後，連同申請書送件」等語（詳本院九十年二月九日訊問筆錄），則以被告辛○○等人係將任職公司之不實資料填載於小抄上，再由各該貸款申請人依樣填載
    於申請書上，足認被告辛○○並未將其偽造扣繳憑單一事，告知前來申辦信用貸
    款之申請人，且被告乙○○、壬○○於填寫申請書當下，亦未質疑被告辛○○等
    人有偽造扣繳憑單等不實資料之行為，再再均顯示本件被告乙○○、壬○○所涉
    上開行使偽造私文書之犯行，均乏任何積極證據證相佐，而認定犯罪，從而，苟
    無積極證據，即應為有利於被告乙○○、壬○○之認定，更不必有何有利之證據
    ，則被告乙○○、壬○○所涉上開行使偽造文書之犯行，既未能發現有相當證據
    ，自不能遽以推測或擬制之方法，率予入人於罪。此外，復查無其他積極證據足
    資證明被告乙○○、壬○○涉犯行使偽造文書罪，揆諸首開法條規定，被告乙○○、壬○○此部分之犯罪尚屬不能證明，原應均為無罪之諭知，然本件公訴人認
    此部分之犯行，與前開論罪科刑部分有裁判上一罪之牽連犯關係，爰均不另為無
    罪判決之諭知。
五、被告寅○○偽造如附表所示之公司及公司負責人之印章，不問屬於被告與否，均
    依刑法第二百十九條之規定沒收。至被告寅○○、辰○○、丁○○、巳○○、子
    ○○偽造如附表所示之「各類所得扣繳暨免扣繳憑單」各一紙，係被告等人所有
    ，供本件犯罪所用之物，爰依刑法第三十八條第一項第二款之規定諭知沒收。
據上論斷，應依刑事訴訟法第二百九十九條第一項前段、刑法第二條第一項前段、第
二十八條、第五十六條、第二百十六條、第二百十條、第三百三十九條第一項、第五
十五條、第三十條第一項前段、第二百十九條、第四十七條、第十九條第二項、修正
後刑法第四十一條第一項前段、第三十八條第一項第二款、罰金罰鍰提高標準條例第
一條前段、第二條，判決如主文。
本案經檢察官吳文政到庭執行職務。
中      華      民      國    九十二    年      三      月      六      日
                                      台灣臺南地方法院刑事第二庭
                                          法  官
右正本證明與原本無異。
如不服本判決，應於判決送達後十日內，向本院提出上訴狀。
附錄本案論罪科刑法條：
刑法第二百十條
偽造、變造私文書，足以生損害於公眾或他人者，處五年以下有期徒刑。
刑法第二百十六條
行使第二百十條至第二百十五條之文書者，依偽造、變造文書或登載不實事項或使登
載不實事項之規定處斷。
刑法第三百三十九條
意圖為自己或第三人不法之所有，以詐術使人將本人或第三人之物交付者，處五年以
下有期徒刑、拘役或科或併科一千元以下罰金。
以前項方法得財產上不法之利益或使第三人得之者亦同。
前二項之未遂犯罰之。
附表（單位：新台幣）
┌───┬─────┬────────┬───────┐
│申請人│ 核貸金額 │ 不實之公司名稱 │應沒收之印章印│
│      │          │暨向萬泰銀行提出│文            │
│      │          │之不實資料      │              │
├───┼─────┼────────┼───────┤
│寅○○│40000元   │金冠吉股份有限公│「金冠吉股份有│
│      │          │司              │限公司」及「黃│
│      │          │各類所得扣繳暨免│振興」印文各壹│
│      │          │扣繳憑單        │枚、印章各壹顆│
│      │          │                │。            │
├───┼─────┼────────┼───────┤
│辰○○│90000元   │莉嘉自粘商標有限│              │
│      │          │公司            │              │
│      │          │各類所得扣繳暨免│              │
│      │          │扣繳憑單        │              │
├───┼─────┼────────┼───────┤
│丁○○│60000元   │登豪食品有限公司│              │
│      │          │各類所得扣繳暨免│              │
│      │          │扣繳憑單        │              │
├───┼─────┼────────┼───────┤
│巳○○│120000元  │帥領有限公司    │              │
│      │          │各類所得扣繳暨免│              │
│      │          │扣繳憑單        │              │
├───┼─────┼────────┼───────┤
│丑○○│100000元  │宇富有限公司    │              │
│      │          │各類所得扣繳暨免│              │
│      │          │扣繳憑單        │              │
├───┼─────┼────────┼───────┤
│乙○○│90000元   │帥領有限公司    │              │
│      │          │各類所得扣繳暨免│              │
│      │          │扣繳憑單        │              │
├───┼─────┼────────┼───────┤
│壬○○│110000元  │莉嘉自粘商標有限│              │
│      │          │公司    │              │
│      │          │各類所得扣繳暨免│              │
│      │          │扣繳憑單        │              │
├───┴─────┼────────┴───────┤
│   共計詐得       │610000元                        │
│                  │                                │
└─────────┴────────────────┘


司法院資訊處製作；財團法人民間司法改革基金會備份。
